臺灣高雄地方法院刑事判決
111年度審易字第812號
                                    111年度審易字第951號
公  訴  人  臺灣高雄地方檢察署檢察官
被      告  尹俊龍



                    （現於法務部○○○○○○○○附設勒戒處所觀察、勒戒中）
上列被告因竊盜案件，經檢察官分別提起公訴（111年度偵字第1
2919號、111年度偵字第16570號、111年度偵字第20793號），本
院合併審理，被告於準備程序中對被訴事實為有罪之陳述，經本
院裁定改依簡式審判程序審理，判決如下：
    主  文
尹俊龍犯如附表所示之叁罪，各處如附表「宣告刑」欄所示之刑
及沒收。得易科罰金之有期徒刑部分，應執行有期徒刑肆月，如
易科罰金，以新臺幣壹仟元折算壹日。
    事  實
一、尹俊龍意圖為自己不法所有，分別為下列行為：
  ㈠於民國111年2月間，在網路購物平台蝦皮訂購2件商品並約定
    貨到付款，故商家將貨物依約寄至高雄市○○區○○街00號統一
    超商翔富門市，並發送簡訊給尹俊龍約定最遲於111年2月24
    日付款取貨。尹俊龍於111年2月25日0時4分許，在上開統一
    超商翔富店內，明知其未付款項，竟意圖為自己不法之所有
    ，基於竊盜之犯意，未經該店有管領權之店員林柏成之同意
    ，徒手拿取放置於該店網購貨物品區之貨品2件【配送編號
    ：00000000000號、00000000000號；價格為新臺幣（下同）
    19,290元、19,480元】而著手竊取，於未得手之際被林柏成
    當場發現並出聲制止，尹俊龍立刻將上開貨品丟下而未遂，
    經林柏成報警處理，始悉上情（本院111年度審易字第812號
    ）。
  ㈡又於111年4月10日（起訴書誤載為110年4月10日，應予更正
    ）10時41分許，在址設高雄市○○區○○街00號之全聯實業股份
    有限公司鳳山信義分公司（下稱全聯鳳山信義店），意圖為
    自己不法之所有，基於竊盜之犯意，徒手拿取該店副組長楊
    明詩所掌管之店內貨架上之銀寶善存50+綜合維他命1盒（價
    值954元），之後未結帳即離去。嗣經全聯鳳山信義店之員
    工發覺而報警處理，始悉上情（本院111年度審易字第812號
    ）。
　㈢復於111年6月24日21時53分許，騎乘車牌號碼000-0000號普
    通重型機車前往高雄市苓雅區中山二路、苓雅二路附近停放
    ，隨後步行至址設高雄市○○區○○○路000號之中山大廈，意圖
    為自己不法之所有，基於侵入住宅竊盜之犯意，自地下室車
    道口侵入該大樓地下室，徒手竊取陳奐辰所有、擺放地下室
    車位處之全罩式安全帽（含藍芽耳機，價值約18,000元）1
    頂、黑色六角台蠍全段機車排氣管（價值約5,000元）1支，
    得手後裝入黑色塑膠袋內，以上開機車載運逃離現場。嗣陳
    奐辰發現物品失竊，報警究辦，經警調閱監視器畫面，循線
    通知尹俊龍到案說明，由尹俊龍自行提交上開贓物為警查扣
    （均已發還予陳奐辰）而查悉上情（本院111年度審易字第9
    51號）。
二、案經林柏成及全聯實業股份有限公司委託楊明詩分別訴由高
    雄市政府警察局鳳山分局、陳奐辰訴由高雄市政府警察局苓
    雅分局報告臺灣高雄地方檢察署檢察官偵查起訴。
    理  由
一、本件被告尹俊龍所犯非死刑、無期徒刑、最輕本刑為3年以
    上有期徒刑之罪，或高等法院管轄第一審之案件，且被告對
    被訴事實為有罪之陳述，經告以簡式審判程序之旨，並聽取
    檢察官、被告之意見後，本院裁定改依簡式審判程序進行審
    理，是本件之證據調查，依刑事訴訟法第273條之2規定，不
    受同法第159條第1項、第161條之2、第161條之3、第163條
    之1及第164條至第170條規定之限制。
二、上開事實，業據被告於本院審理時坦承在卷，核與告訴人林
    柏成、陳奐辰及告訴代理人楊明詩於警詢中之指訴情節相符
    ，復有如事實欄一、㈠之監視器錄影畫面擷取照片、贓物認
    領保管單、扣押筆錄扣押物品目錄表；如事實欄一、㈡之監
    視器錄影畫面擷取照片；如事實欄一、㈢之扣押筆錄、扣押
    物品目錄表、扣案物品照片、扣押物具領保管單、車輛詳細
    資料報表、現場監視器畫面光碟暨截圖等件在卷可稽，足認
    被告之自白與事實相符。故本件事證明確，被告上開犯行已
    堪認定，均應依法論科。
三、論罪科刑
  ㈠按刑法第321條第1項第1款之侵入住宅竊盜罪，其所謂「住宅
    」，乃指人類日常居住之場所而言，公寓或大樓均屬之。又
    大樓或公寓住宅之地下室停車場，係附屬於該大樓或公寓，
    為該種住宅居住人生活起居場所之一部分，與住宅之關係密
    不可分，綜上，侵入公寓或大樓之地下室停車場竊盜，難謂
    無同時妨害居住安全之情形，自應成立刑法第321條第1項第
    1款侵入住宅竊盜罪。
  ㈡核被告如事實一、㈠所為，係犯刑法第320條第3項、第1項之
    竊盜未遂罪；如事實欄一、㈡所為，係犯同法第320條第1項
    之竊盜罪；如事實欄一、㈢所為，係犯刑法第321條第1項第1
    款之侵入住宅竊盜罪。公訴意旨認被告如事實一、㈠所為，
    係竊盜既遂，容有誤會，惟此僅係竊盜行為態樣有既、未遂
    之分，尚無變更起訴法條之問題。被告就事實欄一、㈠所示
    犯行，雖已著手實行竊盜之犯行，惟既尚未生犯罪之結果而
    屬未遂，應依刑法第25條第2項規定減輕其刑，按既遂犯之
    刑減輕之。被告上開3次犯行，犯意各別，行為互殊，應予
    分論併罰。
  ㈢爰以行為人之責任為基礎，審酌被告非無謀生能力，不思以
    正途獲取所需，竟率爾竊取他人財物，侵害他人財產法益，
    且有多次竊盜、詐欺、強盜、偽造文書、公共危險之前科紀
    錄，有臺灣高等法院被告前案紀錄表在卷可考，素行不佳，
    所為實值非難；惟念被告犯後坦承犯行，態度尚可，並考量
    被告行竊之犯罪手段、情節、竊取財物之種類及價值、及被
    告於本院自述之學經歷、職業、家庭生活狀況（事涉個人隱
    私不予揭露，見本院111年11月17日審判筆錄）等一切具體
    情狀，分別量處如附表各編號「宣告刑」欄所示之刑，並就
    附表編號1、2所示之罪，依刑法第41條第1項前段諭知易科
    罰金之折算標準。併考量被告所犯附表編號1、2所示兩罪均
    為竊盜罪，及各罪之時間間隔、地點、犯罪手法及犯罪動機
    等整體犯罪情狀，依刑法第51條數罪併罰定執行刑之立法方
    式採限制加重原則，就被告所犯如附表編號1至2所示得易科
    罰金之2罪，定其應執行刑如主文所示，並諭知同前之易科
    罰金折算標準。
四、沒收與否之說明
    查本案被告如事實欄一、㈡竊得之銀寶善存50+綜合維他命1
    盒，為被告之犯罪所得，未扣案亦未發還被害人，自應依刑
    法第38條之1第1項前段、第3項規定諭知沒收，且於全部或
    一部不能沒收或不宜執行沒收時，追徵其價額。至於如事實
    欄一、㈢所示為警扣得之全罩式安全帽（含藍芽耳機）1頂、
    黑色六角台蠍全段機車排氣管1支，業已發還告訴人陳奐辰
    領回，有扣押物具領保管單1份在卷可憑，此部分依刑法第3
    8條之1第5項之規定，不予宣告沒收。
據上論斷，應依刑事訴訟法第273條之1第1項、第299條第1項前
段，判決如主文。
本案經檢察官鄭博仁、王建中分別提起公訴，檢察官范文欽到庭
執行職務。
中　　華　　民　　國　　111 　年　　12　　月　　20　　日
                  刑事第五庭  法　官  李宜穎
以上正本證明與原本無異。
如不服本判決應於收受送達後20日內向本院提出上訴書狀，並應
敘述具體理由；如未敘述上訴理由者，應於上訴期間屆滿後20日
內向本院補提理由書（均須按他造當事人之人數附繕本）「切勿
逕送上級法院」。
中　　華　　民　　國　　111 　年　　12　　月　　20　　日
  　　　　　　　　　　　　　　書記官  黃挺豪　　　　　　　　　

附表：
編號   犯罪事實      宣告刑     1  如事實欄一、㈠所載 尹俊龍犯竊盜未遂罪，處有期徒刑叁月，如易科罰金，以新臺幣壹仟元折算壹日。  2  如事實欄一、㈡所載 尹俊龍犯竊盜罪，處有期徒刑貳月，如易科罰金，以新臺幣壹仟元折算壹日。未扣案之犯罪所得銀寶善存50+綜合維他命壹盒沒收，於全部或一部不能沒收或不宜執行沒收時，追徵其價額。  3  如事實欄一、㈢所載 尹俊龍犯侵入住宅竊盜罪，處有期徒刑玖月。 

附錄本判決論罪科刑法條：
刑法第320條
意圖為自己或第三人不法之所有，而竊取他人之動產者，為竊盜
罪，處五年以下有期徒刑、拘役或五十萬元以下罰金。
意圖為自己或第三人不法之利益，而竊佔他人之不動產者，依前
項之規定處斷。
前二項之未遂犯罰之。 

刑法第321條
犯前條第一項、第二項之罪而有下列情形之一者，處六月以上五
年以下有期徒刑，得併科五十萬元以下罰金：
一、侵入住宅或有人居住之建築物、船艦或隱匿其內而犯之。
二、毀越門窗、牆垣或其他安全設備而犯之。
三、攜帶兇器而犯之。
四、結夥三人以上而犯之。
五、乘火災、水災或其他災害之際而犯之。
六、在車站、港埠、航空站或其他供水、陸、空公眾運輸之舟、
    車、航空機內而犯之。
前項之未遂犯罰之。